【裁判字號】    97,上訴,665
【裁判日期】    970619
【裁判案由】    毒品危害防制條例
【裁判全文】
臺灣高等法院臺南分院刑事判決         97年度上訴字第665號
上  訴  人
即  被  告  乙○○
上  訴  人
即  被  告  甲○○
上列上訴人等因違反毒品危害防制條例等案件，不服臺灣臺南地
方法院96年度訴字第79號中華民國97年4月8日第一審判決（起訴
案號：臺灣臺南地方法院檢察署95年度偵字第 10582號），提起
上訴，本院判決如下：
    主  文
上訴駁回。
    理  由
一、依刑事訴訟法第350條、第361條、第362條、第367條規定，
    不服地方法院之第一審判決而上訴者，須提出上訴書狀，並
    應敘述具體理由，為上訴必備之程式；其所提出之書狀未敘
    述上訴理由，或僅曾以言詞陳述上訴理由者，均應於上訴期
    間屆滿後20日內補提理由書於第一審法院。第一審法院經形
    式審查，認逾期未補提上訴理由者，應定期間先命補正；逾
    期未補正者，為上訴不合法律上之程式，應以裁定駁回。倘
    已提出上訴理由，但所提非屬具體理由者，則由第二審法院
    以上訴不合法律上之程式，判決駁回。而所謂具體理由，必
    係依據卷內既有訴訟資料或提出新事證，指摘或表明第一審
    判決有何採證認事、用法或量刑等足以影響判決本旨之不當
    或違法，而構成應予撤銷之具體事由，始克當之（例如：依
    憑證據法則具體指出所採證據何以不具證據能力，或依憑卷
    證資料，明確指出所為證據證明力之判斷如何違背經驗、論
    理法則）；倘僅泛言原判決認定事實錯誤、違背法令、量刑
    失之過重或輕縱，而未依上揭意旨指出具體事由，或形式上
    雖已指出具體事由，然該事由縱使屬實，亦不足以認為原判
    決有何不當或違法者（例如：對不具有調查必要性之證據，
    法院未依聲請調查亦未說明理由，或援用證據不當，但除去
    該證據仍應為同一事實之認定），皆難謂係具體理由，俾與
    第二審上訴制度旨在請求第二審法院撤銷、變更第一審不當
    或違法之判決，以實現個案救濟之立法目的相契合，並節制
    濫行上訴（ 最高法院97年度台上字第892號刑事判決意旨參
    照）。
二、經查：
（一）被告乙○○部分：上訴人即被告乙○○不服原審判決，於
      民國（下同）97年 4月29日向原審法院提出上訴狀，其上
      訴狀僅泛稱不服原審判決，然並未提出上訴理由，經原審
      於97年5月3日裁定命上訴人乙○○於上訴期間屆滿20日後
      之 5日內（即97年6月3日）補正上訴理由，並依法將該裁
      定送達至上訴人乙○○在「臺南縣新營市○○○街 143巷
      23號」之住所，因未獲會晤上訴人，乃於97年 5月12日寄
      存在臺南縣政府警察局新營分局後鎮派出所，此有刑事裁
      定及送達證書各 1份在卷可稽（見本院卷第18、20頁）。
      因上開送達發生效力後起算5日期間之末日為97年5月27日
      ，然上訴人乙○○迄今未補正上訴理由到院，依上開說明
      ，本件上訴不合上訴之法定要件，應予駁回，並不經言詞
      辯論為之。至上訴人乙○○雖另經臺灣臺南地方法院檢察
      署於97年 5月28日以97年南檢瑞偵謙緝字第1689號發布通
      緝，惟上訴人乙○○於97年 4月29日向原審法院提出之上
      訴狀，既載明住址仍為「臺南縣新營市○○○街143巷 23
      號」，而原審法院於97年 5月12日依上揭住址寄送，並將
      裁定寄存送達在上開派出所而於97年 5月22日發生送達效
      力時，上訴人既尚未經通緝，應無礙於原審法院上開命上
      訴人補正上訴理由之裁定業已合法送達之判斷，併此敘明
      。
（二）被告甲○○部分：
    1.上訴人即被告甲○○上訴意旨略以：原審法院判處上訴人
      甲○○轉讓第1級毒品罪，有期徒刑1年6月減為有期徒刑9
      月，雖在法定刑1年以上7年以下範圍內，但原審判決未考
      慮上訴人於偵審中均對轉讓第 1級毒品（海洛因）之事實
      坦承不諱，又上訴人自停止羈押後，已有正當職業及須照
      顧父母親，若再回到監獄執行實對被告及家人之生活有重
      大影響，況上訴人於交保候傳時，均能按時應訊且不再施
      用毒品。上訴人已知錯誤且父母亟順需上訴人在旁照顧，
      雖經減刑為有期徒刑9月 ，但仍須入監執行，爰請撤銷原
      審判決另諭知緩刑或6月以下有期徒刑得易科罰金云云。
    2.上訴人甲○○明知海洛因係毒品危害防制條例所規定之第
       1級毒品，其平日有施用海洛因之惡習，而仍基於轉讓海
      洛因之概括犯意，分別為：上訴人因與李鳳娟係朋友關
      係，遂於95年4月某日起至5月間，分別在臺南縣鹽水鎮李
      鳳娟住處（地址不詳）及臺南縣後壁鄉安溪寮某便利商店
      ，連續2次無償轉讓海洛因各1小包與李鳳娟施用，而在臺
      南縣後壁鄉安溪寮某便利商店之該次轉讓行為，上訴人係
      透過與其有犯意聯絡之孫富田將海洛因交付與李鳳娟；
      上訴人於95年 5月間某日，分別在臺南縣新營市○○街中
      泰旅社上訴人當時之住處及臺南縣後壁鄉安溪寮某預拌水
      泥廠即杜朝碧當時工作處所，連續 2次單獨無償轉讓海洛
      因各 1小包與杜朝碧施用；上訴人又因與孫富田係男女
      朋友關係，猶承前揭概括犯意，約於95年 4月某日起至95
      年6月間，在臺南縣後壁鄉福安村下寮200之47號其與孫富
      田同居處所，連續無償轉讓海洛因與孫富田施用11次。案
      經臺南縣警察局循線破獲並移送臺灣臺南地方法院檢察署
      檢察官偵查起訴。
    3.上訴人甲○○於原審審理時對上開事實大致供承不諱，原
      審法院以上訴人所犯為毒品危害防制條例第8條第1項之轉
      讓第 1級毒品罪，並審酌上訴人於本案犯罪前，僅有因施
      用毒品犯行而經執行觀察、勒戒之前科紀錄，素行非惡，
      並其就上開犯罪部分大致坦承犯行，犯後態度尚可，兼衡
      其智識程度等一切情狀，量處有期徒刑1年6月並減為有期
      徒刑 9月。原審法院已詳敘認定上訴人犯罪事實之證據及
      理由，從形式上予之審查，並無違背法令之情形。
    4.上訴人甲○○提起上訴，上訴理由僅泛稱原審判決未考慮
      上訴人於偵審中均對轉讓第 1級毒品海洛因之事實坦承不
      諱且均按時出庭，及上訴人已有正當職業及有父母親須照
      顧，若入監執行，將對其家庭生活有重大影響等語。然觀
      其上訴理由並未具體指摘原審判決關於認定事實、證據審
      酌、適用法律及量刑，有何違法或不當之處，所指量刑不
      當此情，業經原審判決依法妥適量處，已如上述，亦與實
      情不符。依上揭說明，本件上訴不合上訴之法定要件，應
      予駁回，並不經言詞辯論為之。
三、據上論斷，應依刑事訴訟法第367條前段、第372條，判決如
    主文。
中    華    民    國    97    年    6     月    19    日
                  刑事第三庭    審判長法  官  陳義仲
                                      法  官  宋明蒼
                                      法  官  蔡勝雄
以上正本證明與原本無異。
如不服本判決，應於收受本判決後十日內向本院提出上訴書狀。
其未敘述上訴理由者並得於提起上訴後十日內向本院補提理由書
狀（均須按他造當事人之人數附繕本）「切勿逕送上級法院」。
                                      書記官  汪姿秀
中    華    民    國    97    年    6     月    19    日


司法院資訊處製作；財團法人民間司法改革基金會備份。
